【裁判字號】    95,破更一,8
【裁判日期】    951025
【裁判案由】    破產宣告
【裁判全文】
臺灣臺北地方法院民事裁定             95年度破更一字第8號
聲  請  人  祥新實業有限公司
法定代理人  甲○○
代  理  人  黃忠律師
上列當事人間聲請破產宣告事件，本院裁定如下：
    主  文
聲請駁回。
聲請程序費用由聲請人負擔。
    理  由
一、本件聲請意旨略以：聲請人因經營不善，虧損連連，現尚有
    新臺幣（下同）120萬元，不足清償債權人財政部臺北市國
    稅局中南稽徵所之稅款1036萬107元、罰鍰3882萬3577元、
    張錦輝90萬元、張鳳長120萬元、林裕芳80萬元，爰依法聲
    請宣告破產，俾所有債權人能依破產法規定公平受償等語，
    並提出債權人清冊、財產狀況說明書、財政部臺北市國稅局
    中南稽徵所、財政部臺北市國稅局欠稅總歸戶查詢情形表等
    件為憑。
二、按破產宣告後，如破產財團之財產不敷清償財團費用及財團
    債務時，法院因破產管理人之聲請，應以裁定宣告破產終止
    ，破產法第148條規定甚明，依上開法條規定意旨，如破產
    宣告後，破產財團之財產即已不敷清償最基本之財團費用及
    財團債務，則其他破產債權更無法受償，破產程序之進行已
    無必要，故法院應依聲請宣告破產終止。而依破產法第57條
    規定，破產固係對於債務人不能清償債務者宣告之，惟破產
    程序乃為債務人在經濟發生困難，而無法以清償能力對全部
    債權人清償時，強制將全部財產依一定程序為變價及公平分
    配，使全部債權人滿足其債權為目的之一般執行程序。故聲
    請宣告破產事件，須破產人財產扣除有別除權之債權及財團
    費用後，尚有餘額可供債權人分配，方有宣告破產之實益，
    倘債務人確係毫無財產可構成破產財團，或債務人之財產不
    敷清償破產財團之費用及財團之債務，無從依破產程序清理
    其債務時，得以無宣告破產之實益，裁定駁回聲請，亦有最
    高法院91年台抗字第60號裁定參照。
三、經查，依聲請人所提出財產狀況說明書、債務清冊所示，聲
    請人公司資產總值共計僅120萬元，而積欠債權人張錦輝90
    萬元、張鳳長120萬元、林裕芳80萬元，另經本院向財政部
    臺北市國稅局中南稽徵所函查，聲請人計滯欠84、85年度營
    利事業所得稅本稅及罰鍰計909萬4441元及89年度營業稅本
    稅及罰鍰計4011萬1636元，總計4920萬6077元。再經本院依
    職權調閱聲請人稅務電子閘門資料查知聲請人名下並無資產
    ，有該財產所得調查明細表可稽，依前開資料核算結果，聲
    請人主張目前資產顯然不足清償其所負債務等語，固屬真實
    ，惟法院宣告破產後，應選任破產管理人，並決定申報債權
    期間及第一次債權人會議期日，破產管理人應就會計師或其
    他適於管理該類破產財團之人中選任，破產管理人就任後，
    應清查整理債務人之財產狀況，並編造債權表及資產表，必
    要時尚須執行破產法第90條至第93條規定之職務，是其職務
    內容甚為繁雜，應由法院核定給予相當之報酬；另法院應依
    聲請或依職權召集債權人會議由債權人會議聽取破產管理人
    之報告、議決法定事項並行使其他權限，債權人會議得選任
    監查人一人或數人，且實務上向認監查人係必要機關，不得
    免設，而監查人職司破產程序之監督，破產法賦予之權限甚
    多，職責繁重，故破產法亦採有酬制，應由法院斟酌其工作
    情形定其報酬數額（破產法第64條、第83條第1項、第87條
    至第89條、第94條、第84條、第116條、第119條、第120條
    、第128條參照）。由上觀之，破產程序之進行應支出相當
    之費用，乃顯可預期，依聲請人目前之財產狀況，其剩餘資
    產與所負債務比例懸殊，而宣告聲請人破產，須先支付破產
    財團之管理、變價及分配所生之費用、因破產債權人共同利
    益所需審判上之費用、破產管理人之報酬等財團費用後，將
    使破產財團財產更形減少，徒使債權人之債權減少分配，且
    債權人亦不可能因此而受有任何分配利益，是應認聲請人公
    司無宣告破產實益。綜上，考量破產程序之進行繁雜且所費
    不貲，而聲請人已無足夠資產可供組成破產財團，無從支應
    破產程序費用，本件聲請宣告破產與破產制度之本旨不符，
    缺乏進行破產程序之實益，聲請人聲請宣告破產即無理由，
    應予駁回。
四、爰依破產法第5條、民事訴訟法第95條、第78條，裁定如主
    文。
中    華    民    國    95    年    10    月    25    日
                  民事第五庭    法  官  胡宏文
以上正本係照原本作成
如對本裁定抗告須於裁定送達後10日內向本院提出抗告狀，並繳
納抗告費新臺幣1,000元
中    華    民    國    95    年    10    月    26    日
                                書記官  曾寶生


司法院資訊處製作；財團法人民間司法改革基金會備份。
